【裁判字號】    95,上易,313
【裁判日期】    950630
【裁判案由】    違反毒品危害防制條例
【裁判全文】
臺灣高等法院高雄分院刑事判決         95年度上易字第313號
上  訴  人
即  被  告  甲○○
上列上訴人因違反毒品危害防制條例案件，不服臺灣屏東地方法
院94年度易字第623 號中華民國95年3 月31日第一審判決（起訴
案號：臺灣屏東地方法院檢察署94年度毒偵字第2119號），提起
上訴，本院判決如下：
     主  文
上訴駁回。
    事實及理由
一、本案經本院審理結果，認第一審以上訴人即被告甲○○犯毒
    品危害防制條例第10條第2 項之連續施用第二級毒品安非他
    命罪，累犯，因而判處有期徒刑1 年4 月暨扣案之第二級毒
    品甲基安非他命1 包（驗前毛重0.2 公克、驗後毛重0.1 公
    克）、含甲基安非他命之吸食器1 支沒收銷燬；原判決認事
    用法及量刑均無不當，應予維持，並引用第一審判決書記載
    之事實、證據及理由（如附件）。
二、被告上訴意旨指稱：原判決量刑過重，請求從輕量刑云云。
三、惟查，被告所犯毒品危害防制條例第10條第2 項之施用第二
    級毒品罪，其法定刑為3 年以下有期徒刑，被告為連續犯，
    其施用毒品期間由94年7 月1 日起迄94年9 月25日止，約有
    3 月，又係累犯，原審判決依刑法第56條及第47條規定，遞
    加重其刑後，量處有期徒刑1 年4 月，屬中低度之刑，並無
    過重。況被告已有多次施用毒品前科紀錄，最後一次於94年
    間並因施用第二級毒品，經法院判處有期徒刑4 月確定在案
    ，此有台灣高等法院被告前案紀錄表1 紙在卷可稽，顯見被
    告並未徹底戒絕毒品，意志不堅，原審並已詳述量刑之理由
    如附件判決書，被告上訴意旨執前詞指摘原判決不當，為無
    理由，應予駁回。
四、被告經合法傳喚，無正當理由不到庭，爰不待其陳述逕行判
    決。
據上論結，應依刑事訴訟法第373 條、第368 條、第371 條，判
決如主文。
本案經檢察官邱榮藏到庭執行職務。
中    華    民    國    95    年    6     月    30    日
                  刑事第八庭    審判長法  官  李炫德
                                      法  官  李淑惠
                                      法  官  簡志瑩
以上正本證明與原本無異。
不得上訴。
中    華    民    國    95    年    6     月    30    日
                                      書記官  白  蘭
附錄本判決論罪科刑法條：
毒品危害防制條例第10條第2 項
施用第二級毒品者，處 3 年以下有期徒刑。
附件：
臺灣屏東地方法院刑事判決               94年度易字第623號
公  訴  人  臺灣屏東地方法院檢察署檢察官
被      告  甲○○
上列被告因違反毒品危害防制條例案件，經檢察官聲請以簡易判
決處刑（94年度毒偵字第2119號）及移送併案審理（94年度毒偵
字第2440號），因本院認為不宜以簡易判決處刑，改依通常程序
審理（94年度簡字第1179號），茲因被告就被訴事實為有罪之陳
述，經告知簡式審判程序意旨，並聽取公訴人及被告之意見後，
本院合議庭裁定由受命法官獨任依簡式審判程序審理，判決如下
：
    主  文
甲○○連續施用第二級毒品，累犯，處有期徒刑壹年肆月。扣案
之第二級毒品甲基安非他命壹包（驗前毛重零點貳公克，驗後毛
重零點壹公克）及沾黏第二級毒品甲基安非他命成分之吸食器壹
組均沒收銷燬之。
    事  實
一、甲○○前因施用毒品案件：
（一）經本院91年度毒聲字第448 號裁定令入戒治處所施以強制
      戒治，嗣於91年11月28日因停止處分執行出所，並於92年
      5 月1 日交付保護管束期滿，經臺灣屏東地方法院檢察署
      檢察官於民國92年8 月8 日以92年度戒毒偵字第57號為不
      起訴處分確定。
（二）經本院以93年度簡字第1041號判處有期徒刑4 月，於同年
      8 月23日確定，嗣於94年4 月27日縮刑期滿，同年月28
      日因期滿釋放出監。
二、詎仍未戒除吸食毒品之惡習，復基於施用第二級毒品甲基安
    非他命之概括犯意，自94年7 月1 日9 時許起至同年9 月25
    日3 時50分許往前回溯72小時內之某時止，以3 至5 天左右
    一次之頻率，在屏東縣潮州鎮○○里○○路52號自家及潮州
    新公園等處，以將甲基安非他命置入燈泡內燒烤燃燒成煙並
    吸食之方式，連續施用第二級毒品甲基安非他命多次。嗣為
    警先後
（一）於94年8 月9 日9 時許，在屏東縣潮州鎮○○里○○路52
      號，持本院94年度聲搜字第870 號搜索票搜索查獲，並扣
      得第二級毒品甲基安非他命1 包（驗前毛重0.2 公克，驗
      後毛重0. 1公克）。
（二）於94年9 月25日1 時許，在屏東縣潮州鎮○○○○路旁之
      第七公墓地藏王菩薩廟前，為警查獲，並扣得吸食器1 組
      。
三、案經屏東縣警察局潮州分局報請臺灣屏東地方法院檢察署檢
    察官偵查起訴及移送併辦。
    理  由
一、訊據被告甲○○對於上揭犯罪事實均坦承不諱，復查：
（一）經警分別於查獲被告當日所採之尿液送驗結果，係呈甲基
      安非他命陽性反應，此有毒品案件嫌疑人尿液採證編號姓
      名對照表、台灣檢驗科技股份有限公司94年8 月26日編號
      KＺ000000000000號與94年10月7 日編號KＺ000000000000號
      濫用藥物尿液檢驗報告各1 份在卷可稽。
（二）此外，扣案之毒品確屬第二級毒品甲基安非他命無訛，此
      有高雄醫學大學附設中和紀念醫院94年10月4 日編號0000
      - 000 號檢驗報告1 份在卷可稽；又本件尚有吸食器1 組
      扣案可稽，又該等物品經送鑑定，亦確認其上含有第二級
      毒品甲基安非他命之殘留，此有高雄醫學大學附設中和紀
      念醫院94年11月8 日編號9411-59 號檢驗報告附卷可參，
      核與被告施用本件第二級毒品甲基安非他命所使用之物相
      符，益見被告確有施用第二級毒品甲基安非他命無誤。
（三）再查甲○○前因毒品案件，經本院91年度毒聲字第448 號
      裁定令入戒治處所施以強制戒治，嗣於91年11月28日因停
      止處分執行出所，並於92年5 月1 日交付保護管束期滿，
      經臺灣屏東地方法院檢察署檢察官於民國92年8 月8 日以
      92年度戒毒偵字第57號為不起訴處分確定之事實，有該不
      起訴處分書1 紙及臺灣高等法院被告全國前案紀錄表1 份
      在卷可按。是被告於強制戒治執行完畢後5 年內再犯施用
      毒品之罪甚明。
（四）綜上所述，被告前曾犯施用毒品，且於強制戒治執行完畢
      釋放後，5 年內再犯本件施用毒品，事證應屬明確，其犯
      行應堪認定。
二、查甲基安非他命屬毒品危害防制條例第2 條第2 項第2 款所
    規定之第二級毒品，核被告所為，係犯毒品危害防制條例第
    10條第2 項施用第二級毒品罪。被告持有毒品，復進而施用
    ，其持有毒品之低度行為，為施用毒品之高度行為所吸收，
    均不另論罪。被告先後施用第二級毒品甲基安非他命之犯行
    ，時間緊接，所犯構成要件相同，顯係基於概括犯意為之，
    為連續犯，依刑法第56條規定，以一罪論，並加重其刑。又
    被告前因毒品案件，經本院以93年度簡字第1041號判處有期
    徒刑4 月，於同年8 月23日確定，嗣於94年4 月27日縮刑期
    滿，同年月28日因期滿釋放出監之事實，有臺灣高等法院被
    告前案紀錄表及臺灣屏東地方法院檢察署刑案資料查註紀錄
    表各1 份在卷可參，其受有期徒刑之執行完畢後，5 年之內
    再犯有期徒刑以上之本罪，為累犯，應依法加重其刑。爰審
    酌被告施用毒品，足以戕害其身心，滋生其他犯罪，惡化治
    安，嚴重損及公益，且被告前屢經觀察勒戒、強制戒治甚或
    有期徒刑之處分，竟再為本件施用毒品犯行，於本案偵查中
    ，亦在承辦檢察官面前表示如再有吸食毒品之行為，願受2
    年有期徒刑之刑罰，結果竟復再生本件移送併辦犯行，顯見
    其不思悔改，自制力亦顯不佳；惟另考量被告於犯後即能坦
    承犯行，而其施用毒品行為於本質上係屬自我戕害行為，反
    社會性之程度應屬較低等一切情狀，酌情分別量處如主文所
    示之刑，以資懲儆。
三、扣案之第二級毒品甲基安非他命1 包（驗前毛重0.2 公克、
    驗後毛重0.1 公克），為毒品危害防制條例第2 條第2 項第
    2 款所示之第二級毒品，屬違禁物，應依毒品危害防制條例
    第18條第1 項前段規定沒收銷燬之；至包裝毒品之空包裝袋
    ，因其上之甲基安非他命已沾附於包裝袋上而難以分離，亦
    應視為毒品，均應依同條例第18條第1 項前段之規定，宣告
    沒收銷燬之，至鑑驗耗損之毒品因已滅失，自無庸宣告沒收
    銷燬，併此敘明。至扣案之吸食器1 組，經鑑定結果，含有
    第二級毒品甲基安非他命之殘留，有高雄醫學大學附設中和
    紀念醫院94年11月8 日9411-59 號檢驗報告1 紙在卷可參，
    因客觀上均已無法與殘留之甲基安非他命完全析離，應視同
    毒品，依毒品危害防制條例第18條第1 項前段之規定沒收銷
    燬之。
據上論斷，應依刑事訴訟法第452 條、第273 條之1 第1 項、第
299 條第1 項前段，毒品危害防制條例第10條第2 項、第18條第
1 項前段，刑法第11條、第56條、第47條，判決如主文。
本件經檢察官吳岳輝到庭執行職務。
中    華    民    國    95    年    3     月    31    日
                  刑事第一庭    法  官  羅培毓
以上正本證明與原本無異。
如不服本判決應於收受本判決送達後十日內向本院提出上訴書狀
，其未敘述上訴理由者，並得於提起上訴後十日內向本院補提理
由書狀（均須按他造當事人之人數附繕本）「切勿逕送上級法院
」
中    華    民    國    95    年    3     月    31    日
                                書記官  張儷薾
附錄本判決論罪科刑法條：
毒品危害防制條例第10條
施用第一級毒品者，處六月以上五年以下有期徒刑。
施用第二級毒品者，處三年以下有期徒刑。


司法院資訊處製作；財團法人民間司法改革基金會備份。
